【裁判字號】    99,交易,3
【裁判日期】    990831
【裁判案由】    過失傷害
【裁判全文】
臺灣高雄地方法院刑事判決               99年度交易字第3號
公  訴  人  臺灣高雄地方法院檢察署檢察官
被      告  甲○○
上列被告因過失傷害案件，經檢察官提起公訴（98年度偵字第14
357 號），本院判決如下：
    主  文
甲○○犯過失傷害罪，累犯，處有期徒刑肆月，如易科罰金，以
新臺幣壹仟元折算壹日。
    事  實
一、甲○○前於民國95年間因違反毒品危害防制條例案件，經本
    院以95年度訴字第4307號判處有期徒刑10月，嗣經減為有期
    徒刑5 月確定，於97年8 月11日執行完畢。詎猶不知悔改，
    復於98年1 月25日下午1 時20分許，駕駛車號8033-XL 號自
    小客車沿高雄市前鎮區○○○路慢車道由北往南方向行駛，
    行經光華三路與管仲南路口時，本應注意行車時速不得超過
    50公里，行車應遵守道路交通號誌之指示，遇紅燈應暫停行
    駛，且應注意車前狀況，並隨時採取必要之安全措施，而當
    時天候晴，日間自然光線，柏油路面乾燥無缺陷或障礙物，
    視距良好，客觀上並無不能注意之情事，竟疏未注意行車時
    速超過50公里、光華三路南北方向之道路交通號誌為紅燈之
    指示及車前狀況，即貿然闖紅燈超速行駛，適有丙○○騎乘
    車號WAS-689 號機車沿光華三路由南向北行駛，行經該路口
    左轉管仲南路，甲○○駕駛之自小客車車頭右前方因而撞擊
    丙○○騎乘之機車右側車身，致丙○○人車倒地，並受有左
    側橈骨粉碎性骨折、右手第一掌骨骨折、右側內踝骨折、左
    手及手腕挫傷併擦傷、右手挫傷、左下肢扭挫傷併多處擦傷
    、右膝擦傷及骨盆骨折等傷害。
二、案經丙○○訴由高雄市政府警察局前鎮分局報告臺灣高雄地
    方法院檢察署檢察官偵查起訴。
    理  由
一、按被告以外之人於審判外之言詞或書面陳述，除法律有規定
    者外，不得作為證據；又被告以外之人於審判外之陳述，雖
    不符第159 條之1 至第159 條之4 之規定，但經當事人於審
    判程序同意作為證據，法院審酌該言詞陳述或書面陳述作成
    時之情況，認為適當者，亦得為證據；當事人、代理人或辯
    護人於法院調查證據時，知有第159 條第1 項不得為證據之
    情形，而未於言詞辯論終結前聲明異議者，視為有前項之同
    意，刑事訴訟法第159 條第1 項、第159 條之5 規定甚明。
    經查，本判決後開所引用之各該被告以外之人於審判外之陳
    述（包括書面陳述），雖屬傳聞證據，惟業經被告甲○○及
    檢察官於審理期日時均表示無意見而不予爭執，且迄至言詞
    辯論終結前亦均未聲明異議，本院審酌上開證據資料製作時
    之情況，尚查無違法不當之瑕疵，亦認為以之作為證據應屬
    適當，故揆諸前開法律規定與說明，爰逕依刑事訴訟法第15
    9 條之5 規定，認前揭證據資料均例外有證據能力。
二、訊據被告對前揭犯罪事實於審理時坦承不諱（見本院卷第93
    -94 、101 頁），核與告訴人丙○○於警詢及偵訊之指述相
    符（見警卷第7-8 頁，偵卷第17-18 頁），復經目擊證人乙
    ○○於偵訊及審理時證述明確（見偵卷第46-48 頁，本院卷
    第94-97 頁），另有高雄市○○○○○道路交通事故現場圖
    、談話紀錄表、道路交通事故調查報告表、現場照片在卷可
    稽（見警卷第10-14 、18-21 頁），可證被告確有事實欄所
    載之過失，而告訴人受有左側橈骨粉碎性骨折、右手第一掌
    骨骨折、右側內踝骨折、左手及手腕挫傷併擦傷、右手挫傷
    、左下肢扭挫傷併多處擦傷、右膝擦傷及骨盆骨折等傷害之
    結果，亦有阮綜合醫療社團法人阮綜合醫院98年2 月26日第
    85659 號診斷證明書為憑（見警卷第17頁），足認被告上開
    過失行為與告訴人所受之傷害結果間有相當因果關係。從而
    ，被告自白核與事實相符，本件事證已臻明確，被告犯行洵
    堪認定，應依法論科。此外，雖檢察官認告訴人對於本件車
    禍之發生、其所受傷害之結果，亦有疏未注意光華三路內側
    車道設有禁行機車標線，管仲南路口設有機車待轉區，機車
    應依兩段式方式進行左轉之與有過失云云，然告訴人自光華
    三路機車道逕行左轉至管仲南路後，直行管仲南路當時，管
    仲南路東西向交通號誌為綠燈，光華三路南北向之交通號誌
    為紅燈，已據證人乙○○證述甚明，管仲南路東西向車輛本
    有通行之路權，是本件車禍之發生，應係被告超速及闖紅燈
    所致，縱告訴人有機車未依兩段式轉彎之違規行為，仍難認
    與本件事故之發生有相當因果關係，檢察官就此所指，容有
    誤會。至高雄市車輛行車事故覆議鑑定委員會98年5 月22日
    鑑定覆議意見書雖認本件事故發生原因為告訴人騎乘機車未
    依兩段式左轉，被告則無肇事原因云云，然本院參酌上情及
    該委員會所憑之佐證資料僅有上開道路交通事故現場圖、道
    路交通事故調查報告表，未能考量證人乙○○之證述，所為
    之鑑定意見並不正確，且本院本不受該鑑定覆議意見之拘束
    ，誠難以此認告訴人就本件事故與有過失，併予指明。
三、核被告所為係犯刑法第284 條第1 項前段之過失傷害罪。被
    告前有事實欄所載之有期徒刑執行完畢前科紀錄，有臺灣高
    等法院被告前案紀錄表存卷可考，其於受有期徒刑之執行完
    畢後5 年內，故意再犯本件有期徒刑以上之罪，依刑法第47
    條第1 項之規定，應論以累犯，並加重其刑。被告於肇事後
    未被有偵查權之公務員或機關發覺其為犯嫌前，留在現場向
    據報前往處理交通事故之警員自承犯行，進而接受裁判，此
    有高雄市○○○○○道路交通事故肇事人自首情形紀錄表1
    紙存卷可憑（見本院98年度審交易字第586 號卷第20頁），
    並經證人乙○○證述明確（見本院卷第96頁），其行為合乎
    自首之要件，依刑法第62條前段之規定減輕其刑，並依法先
    加後減之。爰審酌被告因駕車疏失釀成本案道路交通事故，
    並造成告訴人受有前揭傷害，且傷勢不輕，又迄未與告訴人
    達成和解並賠償告訴人所受之損害，實有不該，惟念及被告
    犯後坦承犯行，暨其品行、生活狀況、智識程度等一切情狀
    ，量處如主文所示之刑，並諭知易科罰金之折算標準，以示
    懲儆。
據上論斷，應依刑事訴訟法第299 條第1 項前段，刑法第284 條
第1 項前段、第47條第1 項、第62條前段、第41條第1 項前段，
刑法施行法第1 條之1 ，判決如主文。
本案經檢察官鄧怡君到庭執行職務。
中    華    民    國    99    年    8     月    31    日
                  交通法庭  審判長法  官  陳建和
                                  法  官  陳君杰
                                  法  官  余銘軒
以上正本證明與原本無異。
如不服本判決應於收受送達後10日內向本院提出上訴書狀，並應
敘述具體理由；如未敘述上訴理由者，應於上訴期間屆滿後20日
內向本院補提理由書（均須按他造當事人之人數附繕本）「切勿
逕送上級法院」。
中    華    民    國    99    年    9     月    2     日
                                  書記官  吳書逸
附錄論罪科刑法條
中華民國刑法第284條
（過失傷害罪）
因過失傷害人者，處 6 月以下有期徒刑、拘役或 5 百元以下罰
金，致重傷者，處 1 年以下有期徒刑、拘役或 5 百元以下罰金
。
從事業務之人，因業務上之過失傷害人者，處 1 年以下有期徒
刑、拘役或 1 千元以下罰金，致重傷者，處 3 年以下有期徒刑
、拘役或 2 千元以下罰金。

司法院資訊處製作；財團法人民間司法改革基金會備份。
